【裁判字號】    95,訴,37
【裁判日期】    950407
【裁判案由】    毒品危害防制條例
【裁判全文】
臺灣士林地方法院刑事判決                95年度訴字第37號
公  訴  人  臺灣士林地方法院檢察署檢察官
被      告  甲○○
上列被告因違反毒品危害防制條例案件，經檢察官提起公訴（94
年度毒偵字第2035號），暨移請併案審理（臺灣板橋地方法院檢
察署95年度毒偵字第303 號），經被告於準備程序中就本案被訴
事實為有罪之陳述，本院合議庭裁定改由受命法官獨任依簡式審
判程序審理，並判決如下：
    主  文
甲○○連續施用第一級毒品，累犯，處有期徒刑壹年陸月，扣案
之第一級毒品海洛因包（合計淨重壹點捌公克）、殘渣袋壹
只（總重零點貳陸公克）均沒收銷燬，注射針筒支、海洛因外
包裝袋個（合計重零點伍捌公克）沒收；又連續施用第二級毒
品，累犯，處有期徒刑壹年貳月，扣案之第二級毒品安非他命肆
包（淨重貳點零公克）沒收銷燬，吸食器壹組、安非他命外包裝
袋肆個（合計重零點玖公克）均沒收；應執行有期徒刑貳年陸月
，扣案之第一級毒品海洛因包（合計淨重壹點捌公克）、殘
渣袋壹只（總重零點貳陸公克）、第二級毒品安非他命肆包（淨
重貳點零公克）均沒收銷燬，注射針筒支、海洛因外包裝袋
個（合計重零點伍捌公克）、吸食器壹組、安非他命外包裝袋肆
個（合計重零點玖公克）均沒收。
    事  實
一、甲○○於民國89年間因竊盜案件，經臺灣臺北地方法院以89
    年度易字第2697號判決處有期徒刑8 月，於上訴臺灣高等法
    院後撤回上訴，90年ll月6 日執行完畢（於本件構成累犯）
    ，又先後2 次因施用毒品案件，經裁定送觀察、勒戒後，均
    認無繼續施用毒品傾向，分別由臺灣板橋地方法院檢察署檢
    察官以88年度偵字第11021 號、臺灣臺北地方法院檢察署檢
    察官以89年度毒偵字第3205號為不起訴處分確定。嗣再因施
    用毒品案件，經臺灣板橋地方法院裁定送強制戒治，於92年
    8 月6 日停止戒治，所餘戒治期間交付保護管束，保護管束
    期滿日為93年3 月17日，其保護管束期滿未經撤銷，視為強
    制戒治期滿，上揭案件並由臺灣高等法院以94年度上易字第
    864 號判決處有期徒刑2 年6 月確定，復又因施用第一級毒
    品海洛因案件，經臺灣高等法院以94年度上訴字第l813號判
    決處有期徒刑l 年2 月確定（上2 案尚未執行，於本件不構
    成累犯）。詎其仍不知悔悟，復基於施用第一級毒品海洛因
    之概括犯意，於94年7 月16日起至同年11月19日晚上6 時許
    止，連續在其位於臺北縣樹林市○○路○ 段75巷12之18號住
    處內，以注射方式，以平均每1 星期施用1 次之頻率，連續
    施用第一級毒品海洛因多次，另基於施用第二級毒品安非他
    命之概括犯意，自94年8 月6 日起至同年11月19日晚上6 時
    許止，在其上開住處內以將安非他命置於吸食器內加熱後，
    吸食其煙霧之方式，以平均每1 星期施用1 次之頻率，在上
    開住處內連續施用第二級毒品安非他命多次，嗣分別於：(一)
    94年9 月20日凌晨3 時許，為警於在臺北市○○區○○路l
    段173 巷口查獲，並當場扣得第一級毒品海洛因殘渣袋1 包
    （量微無法秤重）、第二級毒品安非他命4 包（毛重2.9 公
    克，淨重2.0 公克）、注射針筒2 支、安非他命吸食器l個
    等物。(二)94年11月19日下午3 時16分許，在臺北縣三重市○
    ○路50巷32號前為警查獲，並扣得第一級毒品海洛因3 包（
    合計淨重1.38公克）、注射針筒1 支等物，始悉上情。
二、案經臺北市政府警察局士林分局報請臺灣士林地方法院檢察
    署檢察官偵查起訴及臺北市政府警察局大同分局報請臺灣士
    林地方法院檢察署檢察官移送併案審理。
    理  由
一、上揭事實，業據被告甲○○於本院準備程序及審理時坦白承
    認，且被告前後2 次為警查獲後所採集之尿液，經送請臺灣
    檢驗科技股份有限公司以「酵素免疫分析法」初步檢驗、「
    氣相層析質譜儀法」確認檢驗之檢驗結果，均呈嗎啡、安非
    他命類陽性反應，此有臺北市政府警察局偵辦毒品案件尿液
    檢體委驗單及上開公司出具之濫用藥物尿液檢驗報告書各2
    紙附卷可稽，而被告第1 次為警查獲時所扣得之毒品4 包（
    毛重2.9 公克，淨重2.0 公克），呈安非他命陽性反應，有
    臺北市政府警察局士林分局查獲涉嫌毒品危害防制條例毒品
    鑑驗報告書1 紙（見臺灣士林地方法院檢察署94年度毒偵字
    第2035號卷第31頁）在卷可按，另扣得之殘渣袋1 包（量微
    無法秤重），經送往法務部調查局鑑驗結果，呈第一級毒品
    海洛因成分，此亦有臺北市政府警察局士林分局查獲涉嫌毒
    品危害防制條例毒品毒品鑑驗報告書及法務部調查局94 年
    12月15日調科壹字第040004082 號鑑定通知書各1 份在卷可
    稽（見同卷第30頁、第99頁），另有扣案之注射針筒2 支、
    吸食器1 組及照片6 幀在卷足憑；而被告第2 次為警查獲時
    所扣得之毒品3 包（合計淨重1.38公克）經送往法務部調查
    局鑑驗結果，呈第一級毒品海洛因成分，此有臺北市政府警
    察局大同分局查獲涉嫌毒品危害防制條例毒品初步鑑定報告
    書及法務部調查局95年2 月27日調科壹字第060011099 號鑑
    定通知書各1 份（見臺灣板橋地方法院檢察署95年度毒偵字
    第303 號卷第34頁，本院卷第42頁）在卷足憑，另有扣案之
    針筒1 支及照片3 幀足資佐證，是被告前開自白，核與事實
    相符，應可採信。被告先後2 次因施用毒品案件，經裁定送
    觀察、勒戒後，均認無繼續施用毒品傾向，分別由臺灣板橋
    地方法院檢察署檢察官以88年度偵字第11021 號、臺灣臺北
    地方法院檢察署檢察官以89年度毒偵字第3205號為不起訴處
    分確定。嗣再因施用毒品案件，經臺灣板橋地方法院裁定送
    強制戒治，於92年8 月6 日停止戒治，所餘戒治期間交付保
    護管束，保護管束期滿日為93年3 月17日，其保護管束期滿
    未經撤銷，視為強制戒治期滿，上揭案件並由臺灣高等法院
    以94年度上易字第864 號判決處有期徒刑2 年6 月確定，復
    又因施用第一級毒品海洛因案件，經臺灣高等法院以94 年
    度上訴字第l813號判決處有期徒刑l 年2 月確定，有臺灣高
    等法院被告前案紀錄表及上開不起訴處分書、判決書各1 份
    在卷可查，本件事證明確，被告於強制戒治執行完畢釋放後
    5 年內再犯本件施用毒品之犯行，堪以認定。
二、按海洛因及安非他命分別為毒品危害防制條例第2 條第2 項
    第1 、2 款所規定之第一級及第二級毒品，核被告所為係犯
    毒品危害防制條例第10條第1 項之施用第一級毒品罪及同條
    第2 項之施用第二級毒品罪。其施用前後分別持有第一級、
    第二級毒品之低度行為，分別為施用之高度行為所吸收，均
    不另論罪。又被告多次施用第一級毒品及多次施用第二級毒
    品，各時間緊接，各犯罪手法相同，並各觸犯構成要件相同
    之罪，顯係各基於概括犯意分別為之，均屬連續犯，應各依
    刑法第56條規定，以一罪論，並均加重其刑。又被告所犯連
    續施用第一級毒品罪與連續施用第二級毒品罪，其犯意各別
    ，行為互殊，應予分論併罰。而被告有如事實欄所載之犯罪
    科刑及執行情形，有臺灣高等法院被告前案紀錄表在卷可按
    ，其於受有期徒刑之執行完畢後，5 年內再犯本件有期徒刑
    以上之罪，為累犯，應依法加重其刑，並遞加重之。本件移
    送併案審理部分雖未據檢察官起訴，惟與已起訴部分有連續
    犯之裁判上一罪關係，為起訴效力所及，基於審判不可分原
    則，本院自應併予審理，附此敘明。爰審酌被告前已因施用
    毒品令入勒戒處所觀察勒戒、強制戒治，猶不能斷絕毒癮而
    一再施用，且在前開毒品案件宣判後仍繼續施用，顯見其自
    制力甚為薄弱，毫無悔悟之心，惟其施用毒品僅屬自殘行為
    ，對於他人之法益尚無直接之侵害，又於本院審理中坦承犯
    行，態度尚屬良好等一切情狀，分別量處如主文所示之刑，
    並定其應執行之刑，以資懲儆。
三、扣案之第一級毒品海洛因3 包（合計淨重1.38公克）、海洛
    因殘渣袋1 只（海洛因殘渣量微與塑膠袋無法析離秤重）、
    第二級毒品安非他命4 包（淨重2.0 公克），分屬第一級、
    第二級毒品，不問屬於被告與否，依毒品危害防制條例第18
    條第1 項前段之規定諭知均沒收銷燬之。又扣案之針筒3支
    、吸食器1 組及上開海洛因之外包裝袋3 個（合計重0.58
    公克）、安非他命包裝袋4 只（合計重0.9 公克），均係供
    被告施用毒品所用之物，且為被告所有，業據其自承在卷，
    爰依刑法第38條第1 項第2 款之規定，併予宣告沒收。
據上論斷，應依刑事訴訟法第273 條之1 第1 項、第299 條第1
項前段，毒品危害防制條例第10條第1 項、第2 項、第18條第1
項前段，刑法第11條、第56條、第51條第5 款、第47條、第38條
第1 項第2 款，判決如主文。
本案經檢察官陳銘鋒到庭執行職務。
中    華    民    國    95    年    4     月    7     日
                  刑事第二庭法  官  馬傲霜
以上正本證明與原本無異。
如不服本判決，應於判決送達後10日內，向本院提出上訴狀。
                            書記官  陳玉瓊
中    華    民    國    95    年    4     月    7    日
附錄本案論罪科刑法條全文：
毒品危害防制條例第10條
  施用第一級毒品者，處6月以上5年以下有期徒刑。
  施用第二級毒品者，處3年以下有期徒刑。


司法院資訊處製作；財團法人民間司法改革基金會備份。
